臺灣桃園地方法院刑事判決
110年度易字第447號
聲  請  人  臺灣桃園地方檢察署檢察官
被      告  劉思瑾



上列被告因毀損案件，經檢察官聲請以簡易判決處刑（109年度
偵字第35007 號），本院認不宜以簡易判決處刑（110 年度壢簡
字第256 號），改依通常程序審理，判決如下： 
    主  文
劉思瑾無罪。
    理  由
一、公訴意旨略以：被告劉思瑾因細故對告訴人劉麗琴不滿，於
    民國109年7月11日晚間10時58分許，欲至告訴人位於桃園市
    楊梅區中山北路之住處找其理論，遂駕駛車輛至桃園市○○區
    ○○○路0號對面空地停車後，見告訴人持用之車號0000-00號
    自用小客車（下稱甲車）亦停放於該空地，竟繞行至該車輛
    後方，徒手折斷車輛後方之雨刷1支，致令不堪用，足以生
    損害於劉麗琴，因認被告涉犯刑法第354條之毀損罪嫌云云
    。　　
二、按犯罪事實應依證據認定之，無證據不得認定犯罪事實；不
    能證明被告犯罪者，應諭知無罪之判決，刑事訴訟法第154
    條第2 項、第301 條第1 項分別定有明文。又所謂認定犯罪
    事實之證據，係指足以認定被告確有犯罪行為之積極證據而
    言，如未發現相當證據，或證據不足以證明，自不能以推測
    或擬制之方法，以為裁判基礎。又認定不利於被告之事實，
    需依積極證據，茍積極證據不足為不利於被告事實之認定時
    ，即應為有利於被告之認定，更不必有何有利之證據。再者
    ，刑事訴訟上證明之資料，無論其為直接證據或間接證據，
    均須達於通常一般人均不致於有所懷疑，而得確信其為真實
    之程度，始得據為有罪之認定，若其關於被告是否犯罪之證
    明未能達此程度，而有合理性懷疑之存在，致使無從形成有
    罪之確信，即不得遽為不利被告之認定（最高法院76年臺上
    字第4986號判例參照）。刑事訴訟法第161 條第1 項規定：
    檢察官就被告犯罪事實，應負舉證責任，並指出證明之方法
    ；因此，檢察官對於起訴之犯罪事實，應負提出證據及說服
    之實質舉證責任。倘其所提出之證據，不足為被告有罪之積
    極證明，或其指出證明之方法，無從說服法院以形成被告有
    罪之心證，基於無罪推定之原則，自應為被告無罪判決之諭
    知，最高法院92年度台上字第128 號著有判例足資參照。
三、公訴意旨認被告劉思瑾涉有上開犯行，無非係以證人即告訴
    人劉麗琴、證人廖宜德於偵查中之證述、監視器畫面翻拍照
    片、現場照片、告訴人與廖宜德間通話紀錄譯文及臺灣桃園
    地方檢察署（下稱桃園地檢署）勘驗筆錄為其主要論據。
四、訊據被告劉思瑾固坦承其有於上開時間，駕車至桃園市○○區
    ○○○路0號對面空地停車，並一度走至告訴人劉麗琴所管領、
    使用之甲車後方之事實，惟堅詞否認涉有毀損犯行，辯稱：
    當日是我與廖宜德、我弟媳、女兒及我弟媳小孩一起到現場
    ，我把車停在甲車旁邊，我女兒和弟媳小孩說要上廁所，我
    帶他們到甲車右後輪旁邊，但當時不知道甲車是告訴人的車
    子，我並沒有折斷甲車的雨刷等語，經查：
　㈠被告確實有於109年7月11日晚間10時58分許，欲前往桃園市
    楊梅區中山北路之告訴人住處與之理論，遂駕車至桃園市○○
    區○○○路0號對面空地，將車輛停在甲車旁邊，並繞行至甲車
    後輪旁，且甲車後雨刷確實有遭人破壞乙節，業據被告供承
    不諱，核與證人即告訴人劉麗琴於警詢及偵查中之證述、證
    人廖宜德於偵查中之證述相符（見偵查卷第20頁及第47頁）
    ，並有監視器畫面翻拍照片14張可按（見偵查卷第30頁至第
    33頁），此部分事實首堪認定。
　㈡又本院當庭勘驗告訴人與證人廖宜德間通話內容略以：（00
    ：04：10－00：04：25）告訴人：結果呢？她怎樣，她一直
    直直走（臺語）。走到我的車子後面啦！監視器拍的一清二
    楚啦！蛤！你給我說你不知道！你竟然還跟我說沒多少錢。
    太離譜吧！（00：04：27－00：04：30）告訴人：你以為我
    很笨是不是啊？廖宜德：我。告訴人：到處都是監視器啦！
    （00：04：33－00：04：37）廖宜德：我知道，我叫她不要
    弄！我有跟她說不要啦！那裡有監視器，我有跟她說（臺語
    )。（00：04：38－00：05：44）告訴人：我講給你聽啦！後
    面那個吊車行。旁邊有，旁邊  有吊車啦！後面那個吊車行
    啦！看板那個啦！他那邊有兩支監視器啦！一支是拍，對著
    我、我的我停車那邊拍的啦！然後另外一支監視器啦，在哪
    裡拍？在那個紅綠燈上面拍啦！那一支更清楚啦！有什麼人
    有什麼人都還，都、都一清二楚啦！結果呢？到我的怎樣？
    到我的門口那邊來，人家還問說那個小孩子是誰的？他說那
    個，我說，那都不是我的。那兩個，一個女，比較胖那個女
    的，然後還有一個小男生是她弟媳的。然後那個劉雅涵小姐
    的是另外一個女的。然後她另外一個比較大的那個是她大女
    兒。另外一個她是她，那是她弟媳。人家還講說，人家還講
    說妳前夫那天帶很多人來。有3個成年人，還有3個小孩子。
    對啊！我還待在警衛室，我還在那邊錄影勒。（00：05：48
    －00：05：52）廖宜德：對咩！我有叫她不要、不要去破壞
    。不要去弄那些（臺語）。（00：05：53－00：06：30）告
    訴人：我跟你說啦！不要去破壞啦！（臺語）已經造成了，
    我已經都報案了，我已經都報案了！警察也都受理了。你也
    知道，她已經，你也知道她已經有去，去到案說明了吧！連
    警察都幫我去查個車號有沒有來過埔心，連查都查了。對呀
    ！她也有到，她應該，你們也有聯絡吧！她應該也有跟你講
    說，她告我損毀罪，我有到案說明。她應該都有跟你說這些
    吧（臺語）等語，此有本院勘驗筆錄在卷可按（見本院卷第
    73頁至第74頁），參以證人廖宜德於偵查中證稱：當天我和
    被告一起到現場，她說要找告訴人理論，我與告訴人對話中
    確實提到我叫被告不要用，是請被告不要用告訴人車子，我
    感覺他就是要到告訴人車子後方，有要破壞告訴人車子，我
    就叫她不要用，但是她要破壞車子何處我並不知道，我帶小
    孩去洗手間後，我還有和被告說不要破壞了等語明確（見偵
    查卷第69頁及第70頁）；其於本院審理時證稱：我當時到了
    現場後，要帶小孩去便利商店前，就看到被告到甲車附近，
    回來後看到被告到甲車後面，我就順口和被告說不要破壞告
    訴人的車子，也有和她說告訴人的車是甲車，因為當時被告
    情緒不穩，小孩又一直吵，我直覺被告過去甲車是想要破壞
    告訴人車子。不過我並沒有聽到東西斷掉聲音，被告或其他
    人也沒有說被告要破壞甲車，被告到底有沒有用甲車，我也
    不清楚等語綦詳（見本院卷第94頁至第96頁），可認證人廖
    宜德到現場後，確實有見被告繞到甲車後方，並向其稱「不
    要用」、「不要破壞」乙節，足堪認定。
　  然由證人廖宜德之證述可知，其僅見聞被告繞到甲車後方處
    ，即告知甲車為告訴人所有，因擔心被告要破壞甲車，隨即
    提醒不要破壞甲車，而其未親自見聞被告確實有於上述時地
    破壞甲車一情，且細繹監視錄影畫面，亦僅見被告抵達現場
    後，與一群人在告訴人車前，並未拍攝有何被告毀損甲車後
    雨刷之情形，實不足逕以認定被告是本案毀損案件之行為人
    。況依告訴人於警詢時陳稱：其係於109年7月14日18時30分
    許，發現甲車後雨刷遭到破壞等語（見偵查卷第19頁），已
    與被告前往上揭地點之同年月11日已隔2日有餘，此期間甲
    車後雨刷是否遭其他人所破壞，仍有可疑，自難以被告曾一
    度走至甲車後側，率爾推論甲車後雨刷即係由被告所毀損。
  ㈢再被告於警詢陳稱：因我與告訴人之前有一些糾紛，告訴人
    於109年11月18時18分許，打電話給我說「那你來楊梅講清
    楚」，所以我當日下班後就到楊梅找她等語（見偵查卷第10
    頁），證人廖宜德亦於本院審理時證稱：告訴人之前誤會我
    與被告有男女曖昧關係，我當天是要與被告一起去向告訴人
    澄清我們沒有什麼關係等語（見本院卷第76頁至第77頁），
    可知告訴人與被告已有恩怨嫌隙，身為告訴人前夫之證人廖
    宜德確有可能擔心被告接近告訴人所使用之甲車後，增生事
    端，遂而警告被告「不要用」、「不要破壞」等語，此與常
    情無違。
　㈣另證人廖宜德於本院審理時證稱：原本我要帶小朋友到空地
    對面便利商店上廁所，結果便利商店不方便，我們就走到我
    們停車的地方，由被告弟媳帶小孩去洗手間等語（見本院卷
    第78頁），雖與被告供稱：我的小孩在那邊小便，我過去看
    等語互有齟齬（見偵查卷第11頁），然本案除證人即告訴人
    之片面指述外，別無其他補強證據足資佐證被告確實有毀損
    甲車雨刷之事實，證人上開證述亦無從作為不利被告之認定
    ，併此敘明。
五、綜上所述，公訴人所舉事證，僅足證明被告劉思瑾於上揭時
    間繞至甲車後方位置，尚無從證明毀損甲車雨刷之人即為被
    告。是公訴意旨認被告涉犯本案毀損犯行所依憑之證據，顯
    均未達於通常一般人不致有所懷疑，而得確信其為真實之程
    度。此外，公訴人亦未提出其他積極證據足資證明被告有何
    被訴毀損之犯行，其犯罪嫌疑仍有不足，揆諸前揭法條及判
    例意旨，自應為被告無罪之諭知，以昭審慎。　
據上論斷，應依刑事訴訟法第301 條第1 項前段，判決如主文。
本案經檢察官楊挺宏聲請以簡易判決處刑，經檢察官到庭執行職
務。
中　　華　　民　　國　　110 　年　　12　　月　　6 　　日
                  刑事第十四庭  法　官  程欣儀
以上正本證明與原本無異。
如不服本判決應於收受判決後20日內向本院提出上訴書狀，並應
敘述具體理由。其未敘述上訴理由者，應於上訴期間屆滿後20日
內向本院補提理由書(均須按他造當事人之人數附繕本)「切勿逕
送上級法院」。 
　　　　　　　　　　　　　　　書記官　沈詩婷                                     
中　　華　　民　　國　　110 　年　　12　　月　　9 　　日